---
title: "Riesgo de crédito"
format:
  html:
    code-fold: true
    code-summary: "Ver código"
execute:
  warning: false
  message: false
editor: visual
---


```{r }

# Paquete tidyverse para manipular datos y graficar.

library(tidyverse)
```

## Descripción de la base

Levanto la base de excel:

```{r}
data <- readxl::read_excel('base 2024 unsam.xlsx')
```

Descripción de las variables 

```{r}
str(data)
summary(data)
```

Convierto las variables default, fem y segmento a factor

```{r}
data <- data %>% 
  mutate(default = as.factor(default),
         fem = as.factor(fem),
         segmento = as.factor(segmento))
summary(data)
```

Distibución de las variables categóricas

Default:

```{r}
table(data$default)/nrow(data)
```

fem: 

```{r}
table(data$fem)/nrow(data)
```


segmento:

```{r}
table(data$segmento)/nrow(data)
```

Graficamos la distribución de las variables numéricas

```{r}
data %>% 
  pivot_longer(cols=-c(default,fem,segmento)) %>% 
  ggplot(aes(x=value))+
  geom_boxplot()+
  coord_flip()+
  facet_wrap(~name,scales='free_y')
```

Distribución de las variables fem y segmento según default: se observa que los casos de default tienen más proporción de hombres y segmentos 1 y 2.

```{r}
data %>% 
  select(default,fem,segmento) %>% 
  pivot_longer(cols=-c(default)) %>% 
  ggplot(aes(x=default,fill=value))+
  geom_bar(position="fill")+
  facet_wrap(~name,scales='free_y')+
  ggthemes::theme_stata()
```
Para las variables continuas, puede verse, por ejemplo, que la distribución de la variable **edad** está más concentrada en edades más bajas para el caso de no default.

Por otra parte, la variable **saldotarj** está concentrada en valores mayores para el caso de no default.

Los casos de default están concentrados en **score** bajo.

También puede verse que los casos de default están concentrados en una mayor **TEM**

```{r}
data %>% 
  pivot_longer(cols=-c(default,fem,segmento)) %>% 
  ggplot(aes(x=value,group=default,color=default))+
  geom_density()+
  facet_wrap(~name,scales='free')+
  ggthemes::theme_stata()
```

## Modelos

Se evalúa en principio, un modelo **logit** para predecir el default a partir de las variables de la base.

### Modelo 1: usando fem, tem, score y saldotarj

```{r}
logit_1 <- glm(default ~ tem + saldotarj +  fem + score , family = 'binomial', data = data)
logit_1 
summary(logit_1)
```

### Modelo 2: usando todas las variables

```{r}
logit <- glm(default ~ tem + antiglab + seguro + rci + score + hijos + saldotarj + antigbanco + edad + fem + segmento, family = 'binomial', data = data)

logit
summary(logit)
```

## Predicciones

```{r}
logit_1_pred <- predict(logit_1, newdata = data,type = 'response')
logit_pred <- predict(logit,newdata = data,type='response')
```